09/01/2018 Currículo Lattes





Ana Cristina Fernandes Muniz

Endereço para acessar este CV:http://lattes.cnpq.br/1560842457582319

Última atualização do currículo em 09/01/2018

Resumo informado pelo autor

Possui graduação em Curso de Geografia pela Universidade Federal do Piauí (2004), mestrado em Desenvolvimento e Meio Ambiente pela Universidade Federal do Ceará (2009) e doutorado em Geografia pela Universidade Federal do Ceará (2015). Atualmente é professor do e. básico, técnico e técnológico do Instituto Federal do Ceará -Reitoria. Tem experiência na área de Geografia, com ênfase em Geografia, atuando principalmente nos seguintes temas: educação ambiental, meio ambiente, desertificação, degradação e desenvolvimento sustentável.

(Texto informado pelo autor)

Dados pessoais

Nome Ana Cristina Fernandes Muniz Nascimento 30/03/1973 - Codó/MA - Brasil

CPF 508.112.663-20

Formação acadêmica/titulação

2010 - 2015 Doutorado em Geografia.
Universidade Federal do Ceará, UFC, Fortaleza, Brasil
Título: Indicadores de Desertificação: análise comparativa entre os Sertões dos Inhamuns e os Sertões do
Médio Jaguaribe, Ano de obtenção: 2015

Orientador: Vládia Pinto Vidal de Oliveira

2007 - 2009

Mestrado em Desenvolvimento e Meio Ambiente. Universidade Federal do Ceará, UFC, Fortaleza, Brasil Título: CONDICIONANTES NATURAIS E SÓCIOECONÔMICOS DA DESERTIFICAÇÃO NOS TRECHO MÉDIO E BAIXO DO VALE DO RIO JAGUARIBE NO ESTADO DO CEARÁ, Ano de obtenção: 2009

Orientador: José Gerardo Beserra de Oliveira

Bolsista do(a): Coordenação de Aperfeiçoamento de Pessoal de Nível Superior

2004 - 2005 Especialização em Especialização em Geografia. Universidade Federal do Piauí, UFPI, Teresina, Brasil

Título: Agricultura Familiar e Desenvolvimento Rural Sustentável Orientador: Mário Ângelo Meneses de Sousa

1999 - 2004

Graduação em Curso de Geografia. Universidade Federal do Piauí, UFPI, Teresina, Brasil Título: Sistema Regeneração de Agricultura Familiar Orientador: José Luis Lopes Araújo

Formação complementar

Curso Mudanças Climáticas e Desenvolvimento Suste. . (Carga horária: 120h). Fundação Demócrito Rocha, FDR, Brasil 2010 - 2010

Extensão universitária em Bases Geoambientais da Região Meio Norte do Brasil. (Carga horária: 6h). Universidade Federal do Piauí, UFPI, Teresina, Brasil 2006 - 2006

Extensão universitária em inglês instrumental I. (Carga horária: 60h) Universidade Federal do Piauí, UFPI, Teresina, Brasil 2006 - 2006

Extensão universitária em Inglês Instrumental II. (Carga horária: 60h). Universidade Federal do Piauí, UFPI, Teresina, Brasil 2006 - 2006

Curso de curta duração em Rompendo as Barreiras das Dificuldades de Aprendiz. (Carga horária: 6h). Sociedade Brasileira para o Progresso da Ciência, SBPC, Brasil 2004 - 2004

Curso de curta duração em Recreação para Portadores de Necessidades Especiai. (Carga horária: 6h) Sociedade Brasileira para o Progresso da Ciência, SBPC, Brasil 2004 - 2004

Extensão universitária em O mundo da Leitura e a Escola. (Carga horária: 20h). Universidade Federal do Piauí, UFPI, Teresina, Brasil

Atuação profissional

2002 - 2002

1. Universidade Estadual do Ceará - UECE

Vínculo institucional

Vínculo: Professor Substituto . Enquadramento funcional: Temporário . Carga horária: 40. Regime 2009 - 2010

Dedicação exclusiva
Outras informações:
Disciplinas ministradas: Geografia Humana do Brasil; Geografia da População; Geografia do Ceará;
Geografia do Nordeste; Espaço Território e Região; Biogeografia;

2. Faculdade Vale do Jaguaribe - FVJ

09/01/2018 Currículo Lattes

```
Vínculo
institucional
```

Vínculo: Colaborador , Enquadramento funcional: Temporário , Carga horária: 30, Regime: Parcial 2009 - 2009

Vinculo: Collaboration ; Enquantamento funciónal. Temporario ; Garga foraria. 30, Regime. Falciar Outras informações:
Pós- Graduação em Gestão de Pessoas com ênfase as Questões Ambientais (Latu Senso). Disciplina Ministrada: Educação Coorporativa.

3. Faculdade Kurius - FAK

Vínculo institucional

Vínculo: Colaborador , Enquadramento funcional: Temporário, Regime: Parcial 2008 - 2008

Outras informações: Pós-Graduação em Geografia e História (Latu Senso) Disciplina: O Papel da Tecnologia no Ensino de Ciências Humanas

4. Secretaria de Educação do Estado do Piauí - SEDUC

Vínculo

institucional

2001 - 2010

Vínculo: Servidor público , Enquadramento funcional: Professor de Ensino Fundamental/ Geografia , Carga horária: 40, Regime: Integral Outras informações: Professora de Ensino Fundamental - Educação Básica - 2005 - 2007. Professora de Educação de Jovens e Adultos - 2009 - 2010.

5. Universidade Federal do Piauí - UFPI

Vínculo

institucional

2006 - 2007 Vínculo: Celetista, Enquadramento funcional: Professor Substituto, Carga horária: 20, Regime: Parcial

Atividades

02/2006 - 02/2007 Graduação, Curso de Geografia

Conservação dos Recursos Naturais , Geografia Urbana II , Organização do Espaço , Organização Espacial do Brasil II

6. Universidade Estadual do Piauí - UESPI

Vínculo

institucional

2006 - 2006 Vínculo: Temporário, Enquadramento funcional: Professor do Período Especial, Regime: Integral

Atividades

01/2006 - 02/2006 Graduação, Geografia

Disciplinas ministradas: Organização Espacial do Nordeste , Conservação dos Recursos Naturais

7. Escola Lima da Silveira - ELS

Vínculo

institucional

1997 - 2001 Vínculo: Professor . Enguadramento funcional: Docente . Carga horária: 20. Regime: Parcial

Atividades

01/1997 - 05/2001 Ensino fundamental

Especificação: Geografia

8. Instituto Federal de Educação, Ciencia e Tecnologia - IFCE

Vínculo

institucional

2016 - Atual Vínculo: Servidor público . Enquadramento funcional: Coordenador da Licenciatura em Geografia . Carga horária: 18, Regime: Dedicação exclusiva

Outras informações: Atua na área de Gestão do Campus como coordenadora da Licenciatura em Geografia - IFCE - Campus Quixadá.

9. Universidade Aberta do Brasil - UAB - POLO UECE - UAB

Vínculo

institucional

Vinculo: Professor Visitante , Enquadramento funcional: Professor de Modalidade a Distancia - UAB , Carga horária: 34, Regime: Parcial Outras informações: 2012 - 2014

09/01/2018 Currículo Lattes

Professor Colaborador no Curso de Biologia da UAB - Núcleo UECE.; Disciplina: Fundamentos de

10. REDE ESCOLA TÉCNICA ABERTA DO BRASIL - REDETEC

Vínculo institucional

2012 - 2013

Vínculo: Bolsista , Enquadramento funcional: Professor de Modalidade a Distancia - , Carga horária: 160,

Outras Informações: Tutora a distancia do Programa de Formação em Serviços Profissionais da Educação Básica dos Sistemas de Ensino Público - PROFUNCIONARIO. Disciplinas: Direito Administrativo e do Trabalho (80 horas); Gestão da Educação Escolar (80 horas).

11. Instituto Federal do Ceará - Reitoria - IFCE

Vínculo institucional

2010 - Atual

Enquadramento funcional: Professor do E. Básico, Técnico e Técnológico , Carga horária: 40, Regime: Dedicação exclusiva Outras informações: Bacharelado em Engenharia Ambiental. Disciplinas Ministradas: Introdução a Engenharia Ambiental. Integrado em Química e Edificações. Disciplina Ministrada: Geografía Física . Disciplinas para o Semestre Seguinte: Introdução a Engenharia Ambiental; Pedologia Ambiental; Geografía II. Técnico em Controle Ambiental. Disciplina Ministrada: Pedologia

12. Universidade Federal do Ceará - UFC

Vínculo institucional

2007 - 2009

Membro de comitê de assessoramento

1. Instituto Federal de Educação, Ciência e Tecnologia do Ceará-IFCE - Campus - IFCE

Vinculo

2013 - 2013

Regime: Parcial
Outras informações:
Comissão composta de três docentes do IFCE na área de Geografia para a padronização de perfis
docentes da Instituição para concursos de remoção e seleção de professores efetivos e temporários da área de geografia.

2013 - Atual

Regime: Parcial
Outras informações:
NDE - Nucleo de Estruturação Docente do Curso de Bacharelado em Engenharia Ambiental do IFCE -Campus Quixadá

Revisor de projeto de agência de fomento

1. Instituto Federal de Educação, Ciencia e Tecnologia - IFB

Vínculo

2013 - Atual

Regime: Parcial Outras informações

Atuação como avaliador de artigos científicos para o CONNEPI - Evento de pesquisa regional do Instituto

2. Instituto Federal de Educação, Ciência e Tecnologia de Sergipe - IFS

Vínculo

2014 - Atual

Regime: Parcial
Outras informações:
Avaliação de VI CURSO DE MONITORES EM TURISMO DO IFS: ECOTURISMO E TURISMO DE
NAÚTICO COMUNITÁRIO NO MUNICÍPIO DE BARRA DOS COQUEIROS-SE . Grande área: Ciências Sociais Aplicadas. Publicações IFS

2012 - 2012 Regime: Parcial

Outras informações Odulas informações:
Avaliou o projeto intitulado O GÊNERO FEMININO NA INDÚSTRIA DE CONSTRUÇÃO CIVIL:
LEVANTAMENTO DE DADOS PARA A SUSTENTABILIDADE AMBIENTAL DE ARÁCAJU-SE do
programa institucional PIBIC JR (Programa Institucional de Bolsas de Iniciação Científica Jr) referente ao
edital N° 01/2012/PROPEX do Instituto Federal de Sergipe.

2011 - 2011 Regime: Parcial

Outras informações: Avaliador de artigos científicos para o CONNEPI - Evento de pesquisa regional do Instituto Federal.

Orientações e Supervisões

Orientações e supervisões

Orientações e supervisões em andamento

Iniciação científica

09/01/2018 Currículo Lattes

- Monalyza Silva de Lima. Análise das condições ambientais da subbacia do rio Sitiá, através da aplicação de Sistemas de Informações Geográficas (SIGS), no município de Quixadá - Ceará -Brasil. 2017. Iniciação científica (Licenciatura em Geografia) - Instituto Federal de Educação Ciencia e Tecnologia
- Silvia Rayanne Alves da Silva. Análise das condições ambientais da subbacia do rio Sitiá, através da aplicação de Sistemas de Informações Geográficas (SIGS), no município de Quixadá - Ceará -Brasil. 2017. Iniciação científica (Bacharela em Engenharia Ambental e Sanitária) - Instituto Federal de Educação Ciencia e Tecnologia
- 3. Vinícius de Sousa Lima. Análise das condições ambientais da subbacia do rio Sitiá, através da aplicação de Sistemas de Informações Geográficas (SIGS), no municipio de Quixadá Ceará Brasil. 2017. Iniciação científica (Licenciatura em Geografia) Instituto Federal de Educação Ciencia e Tecnologia
- 4. Jhéssica Viana de Almeida. Análise Evolutiva da Qualidade da água mediante efeito de esgoto urbano na Lagoa José Caetano no município de Quixadá CEARÁ BRASIL (Estudo de Caso). 2016. Iniciação científica Instituto Federal de Educação Ciencia e Tecnologia

Página gerada pelo sistema Currículo Lattes em 09/01/2018 às 23:42:55.